# 少数股东是同一控制下企业时是否确认少数股东权益

提问人：毒虫 时间：2020-08-28 16:33:07
求助陈版主和大家
少数股东是同一控制下企业时是否确认少数股东权益。举例 合并期初：A持有B 100%，A持有C 15%，B持有C 85%，现在编制B合并C 的合并报表并单独出具报告，期初合并时是否将A持有C的15%确认为少数股东权益，有没有相关的规定。

回答人：chenyiwei
你的例子中，B的合并报表中应将A持有C的15%股权作为少数股权处理。虽然B自身是A的全资子公司，但就该15%股权而言，是A直接持有，而不是以B股东的身份间接享有其权益，所以仍作为B合并报表层面的少数股权。